【裁判字號】    99,訴,680
【裁判日期】    990727
【裁判案由】    違反毒品危害防制條例
【裁判全文】
臺灣屏東地方法院刑事判決               99年度訴字第680號
公  訴  人  臺灣屏東地方法院檢察署檢察官
被      告  甲○○
上列被告因違反毒品危害防制條例案件，經檢察官提起公訴（99
年度毒偵字第990 號），嗣被告於本院準備程序進行中先就被訴
事實為有罪之陳述，本院告知被告簡式審判之旨，並聽取當事人
之意見後，本院合議庭裁定改由受命法官獨任依簡式審判程序審
理，判決如下：
    主  文
甲○○施用第二級毒品，累犯，處有期徒刑陸月；又施用第一級
毒品，累犯，處有期徒刑拾月。應執行有期徒刑壹年貳月。
    事  實
一、甲○○前曾於民國89年間因施用毒品案件，經本院裁定送觀
    察、勒戒及強制戒治，於90年7 月9 日停止戒治釋放，迨於
    90年10月24日保護管束期滿，由臺灣屏東地方法院檢察署檢
    察官以90年度戒毒偵字第372 號不起訴處分確定。復於93年
    間因施用毒品案件，經本院以94年度簡字第50號判決判處有
    期徒刑6 月確定；又於94年間因施用毒品案件，經本院以94
    年度訴字第746 號判決判處有期徒刑8 月、4 月、6 月，應
    執行有期徒刑1 年4 月確定；再於95年間因施用毒品案件，
    分別經本院以95年度訴字第156 號判決判處有期徒刑1 年、
    95年度簡字第310 號判決判處有期徒刑6 月、95年度簡字第
    1131號判決判處有期徒刑6 月，上開各徒刑嗣經減刑及定應
    執行之刑，於97年2 月21日因縮短刑期假釋出監，迨於97年
    5 月17日保護管束期滿未經撤銷假釋以視為執行完畢論。詎
    猶不知悔改，仍基於施用第一、二級毒品之犯意，先於99年
    3 月12日下午4 時30分許，在屏東縣潮州鎮○○路14巷13號
    住處二樓房間內，以將甲基安非他命置於玻璃球管內點火加
    熱吸食燃燒後煙氣之方式，施用第二級毒品甲基安非他命1
    次，復於同日下午5 時30分許，在上址，以將海洛因加水置
    於針筒後注入體內之方式，施用第一級毒品海洛因1 次。嗣
    於99年3 月13日，因另案為警拘提到案，復徵得其同意後採
    尿送驗，檢出海洛因代謝後之嗎啡及甲基安非他命陽性反應
    ，始知悉上情。
二、案經屏東縣政府警察局潮州分局報請臺灣屏東地方法院檢察
    署檢察官偵查起訴。
    理  由
一、本件被告甲○○所犯係死刑、無期徒刑或最輕本刑為3 年以
    上有期徒刑以外之罪，亦非屬臺灣高等法院管轄第一審之案
    件，其於準備程序中就被訴事實為有罪陳述，經本院告知簡
    式審判程序之旨，並聽取當事人意見後，本院合議庭依刑事
    訴訟法第273 條之1 第1 項為裁定，由受命法官獨任進行簡
    式審判程序。又簡式審判程序之證據調查，依刑事訴訟法第
    273 條之2 規定，不受同法第159 條第1 項審判外陳述排除
    之限制；再被告對於卷內各項證據亦不爭執證據能力，復無
    事證顯示有何違法取得或類此瑕疵之情，故卷內所列各項證
    據，自均有證據能力，合先敘明。
二、上揭犯罪事實，業據被告甲○○於本院審理中坦承不諱，其
    尿液經送驗結果均呈嗎啡、甲基安非他命陽性反應等情，亦
    有屏東縣政府警察局潮州分局偵辦毒品案件涉嫌人尿液採證
    姓名代號對照表1 紙、臺灣檢驗科技股份有限公司濫用藥物
    尿液檢驗報告1 份在卷可稽，上述鑑驗結果，係檢驗機關本
    於專業知識及以精密儀器或科學檢驗方法所得之結論，自可
    憑信。此外，尚有偵查報告、卷附採證照片4 張等附卷可參
    ，是認被告就上開施用毒品之任意性自白與事實相符，堪採
    信為證據。從而本件罪證明確，被告犯行洵足認定，應依法
    論科。
三、查海洛因、甲基安非他命分別係屬毒品危害防制條例第2 條
    第2 項第1 款、第2 款所稱之第一級、第二級毒品，均不得
    持有、施用，被告竟持以施用，是核被告所為，分別係犯毒
    品危害防制條例第10條第1 項、第2 項之施用第一級毒品、
    施用第二級毒品罪。至被告於施用前持有第一級毒品海洛因
    、第二級毒品甲基安非他命之低度行為應被施用之高度行為
    所吸收，不另論罪。又被告於如事實欄所述之時間、地點所
    犯前開2 罪間，犯意各別，施用行為且互殊，應予分論併罰
    。另被告有上揭犯罪事實欄所述經有期徒刑宣告及執行完畢
    之情形，此有臺灣高等法院被告前案紀錄表1 份附卷可按，
    被告於有期徒刑執行完畢後，5 年以內故意再犯本件均為有
    期徒刑以上之罪，皆構成累犯，均應依刑法第47條第1 項規
    定予以加重其刑。爰審酌(1)被告前已因施用毒品犯行經觀察
    勒戒及刑之執行，竟仍故態復萌，復行施用毒品不輟，無視
    於毒品對於自身健康之戕害及國家對於杜絕毒品犯罪之禁令
    ；(2)衡酌施用毒品係屬自戕行為，犯罪手段尚屬平和，亦未
    因此而危害他人，所生損害尚非鉅大；(3)被告於犯後於本院
    審理時坦承犯行，尚見悔意之犯罪後態度；(4)施用毒品者均
    有相當程度之成癮性及心理依賴，其犯罪心態與一般刑事犯
    罪之本質並不相同，應側重適當之醫學治療及心理矯治為宜
    等一切情狀，爰分別量處如主文所示之刑，並定其應執行之
    刑，以資懲儆。
據上論斷，應依刑事訴訟法第273 條之1 第1 項、第299 條第1
項前段，毒品危害防制條例第10條第1 項，刑法第11條、第47條
第1 項、第51條第5 款，判決如主文。
本案經檢察官曾士哲到庭執行職務
中    華    民    國    99    年    7     月    27    日
                  刑事第四庭    法  官  李謀榮
以上正本證明與原本無異。
如不服本判決應於收受判決後10日內向本院提出上訴書狀，並
應敘述具體理由；其未敘述上訴理由者，應於上訴期間屆滿後
20日內向本院補提理由書（均須按他造當事人之人數附繕本）
「切勿逕送上級法院」。
中    華    民    國    99    年    7     月    27    日
                                書記官  蔡進吉
附錄本案所犯法條全文
毒品危害防制條例第10條
施用第一級毒品者，處6 月以上5 年以下有期徒刑。
施用第二級毒品者，處3 年以下有期徒刑。

司法院資訊處製作；財團法人民間司法改革基金會備份。
